【裁判字號】    89,易,376
【裁判日期】    890816
【裁判案由】    詐欺
【裁判全文】
臺灣苗栗地方法院刑事判決                          八十九年度易字第三七六號
    公  訴  人  臺灣苗栗地方法院檢察署檢察官
    被      告  乙○○
右列被告因詐欺案件，經檢察官提起公訴（八十九年度偵緝字第五十號），本院判決
如左：
    主  文
乙○○連續意圖為自己不法之所有，以詐術使人將本人之物交付，處有期徒刑肆月，
緩刑肆年。
    事  實
一、乙○○於民國八十五年一月間即發生財務困難，然為承攬苗栗縣頭份鎮、竹南鎮
    金石鎮第一、二期基地工程（下稱金石鎮工程），以賺取利潤，明知該工程須大
    量磁磚承作，而自己已無資力支付磁磚費用，竟意圖為自己不法之所有，且基於
    概括之犯意，先佯於八十五年三月初，首次前往開設於苗栗縣竹南鎮○○里○○
    鄰○○路一七六號之丙○○所經營之甲○○○有限公司購買磁磚作為金石鎮工程
    第一期工程所用計約新台幣參拾萬元，為求取信丙○○並表示迨工程款撥下來後
    ，即刻付清。之後，見丙○○不疑有他，即自八十五年三月間某日起至八十六年
    一月初止，連續向該公司佯稱其承攬之上揭金石鎮工程，需大量磁磚，待工程完
    竣後即可付款云云，使甲○○○行負責人丙○○誤信工程完工後即能取得貨款，
    而如數供應乙○○所需之磁磚達新台幣（下同）五十三萬二千元（起訴書誤植為
    六十四萬七千五百二十元），嗣乙○○為免丙○○發覺，乃於於八十五年月底某
    日，開立竹南信用合作社為付款人，票號為七八五七八０號、七八五七八一號，
    票載發票日各為八十五年十一月十五日、同年十一月三十日、面額分別為三十萬
    元、二十三萬二千元之支票各一紙交丙○○收受。詎乙○○於八十五年二、三月
    間某日收取前開金石鎮工程之工程款約五百萬元後，並未清償分文予丙○○，致
    丙○○所執前揭二紙計五十三萬二千元之支票悉數退票。退票後，乙○○應丙○○要求另行換開票號為ＴＨ0000000號、票載發票日為八十五年十二月九
    日、面額為六十四萬七千五百二十元之本票一紙予乙○○，惟屆期提示仍未付款
    ，嗣經丙○○向乙○○追討，不獲置理，甲○○○有限公司始知受騙。
二、案經甲○○○有限公司訴請台灣苗栗地方法院檢察署檢察官偵查起訴。
    理  由
一、訊據被告乙○○對於上揭貨款無法支付及本票經提示亦未付款等情坦承不諱，惟
    矢口否認有何詐欺犯行，辯稱：係一時週轉不靈始無法支付云云。惟查，右揭事
    實，迭據告訴人指訴歷歷，並有前開支票及存根、退票理由單及本票影本等件附
    卷可稽。參諸被告自承於八十五年二、三月間即已收受本案工程款，五百多萬等
    語（見本院八十九年七月二十六日審理筆錄），然此筆五百多萬元工程款，被告
    並未清償分文予甲○○○有限公司，而將之全部給付結構工程款一情，亦據被告
    於本院訊問時陳明（見上開八十九年七月二十六日訊問筆錄），則被告置本筆應
    付之貨款於不顧，其自初即有不付本案貨款之不法意圖至明。又查被告業於八十
    五年二、三月收受之五百多萬元工程款，唯其於八十五年十一月方開前揭二張支
    票以支付本案貸款，且均不予兌付，除徵斯時被告早已無給付能力，以致所開票
    據無法支付而跳票外，亦顯被告對於告訴人之貨款並無解決之意，否則何以連所
    開付予告訴人之二紙支票（合計五十三萬二千元）均不予兌付，逕自解決其所謂
    五百多萬元之結構工程款？再查，被告既自始即有不付貨款之意圖卻仍向告訴人
    甲○○○有限公司訂貨，使甲○○○有限公司誤信被告會支付貨款而出貨，被告
    明顯有施詐使告訴人陷於錯誤之詐欺行為。綜據上述，本案事證明確，被告辯稱
    無非卸責之詞，委不可取，其犯行堪以認定。
二、核被告乙○○所為，係犯刑法第三百三十九條第一項之詐欺取財罪。被告前後多
    次向告訴人施詐取得磁磚，時間緊接，方法相同，觸犯構成要件相同之罪名，顯
    係基於概括犯意反覆為之，為連續犯，應依連續犯之規定以一罪論，並加重其刑
    。爰審酌被告犯罪之動機、目的、手段，犯罪所生之危害、犯罪後飾詞否認，且
    迄今未向告訴人清償完畢，為被告所供明等一切情狀，量處如主文所示之刑。末
    查被告未曾受有期徒刑以上刑之宣告，有台灣高等法院檢察署刑事資料簡覆表附
    卷可稽，於犯罪成立後已與告訴人成立民事和解，此有所提之和解書乙份在卷可
    稽，足見被告經本次罪刑之宣告後，已知所警愓，而無再犯之虞，本院認為前開
    對其宣告之刑，以暫不執行為適當，併宣告緩刑四年，以啟自新。
據上論斷，應依刑事訴訟法第二百九十九條第一項前段，刑法第五十六條、第三百三
十九條第一項、第七十四條第一款，罰金罰鍰提高標準條例第一條前段，判決如主文
。
本案經檢察官戴瑞麒到庭執行職務
中      華      民  國    八十九      年        八      月    九    日
                                   臺灣苗栗地方法院刑事庭
                                       審判長法  官  周  淡  怡
                                             法  官  林  誌  誠
                                             法  官  林  靜  雯
右正本證明與原本無異。
如不服本判決，應於判決送達後十日內向本院提出上訴狀( 應附繕本 )。
                                              書記官   李坤益
中    華    民    國            八十九    年    八    月     十六     日
附錄：
刑法第三百三十九條第一項


司法院資訊處製作；財團法人民間司法改革基金會備份。
